最高法院刑事判決　　　　　　九十四年度台上字第一七三三號
　　上　訴　人　甲○○
　　　　　　　　　　　　18號.
上列上訴人因違反槍砲彈藥刀械管制條例案件，不服台灣高等法
院台南分院中華民國九十四年一月五日第二審判決（九十三年度
上訴字第九六六號，起訴案號：台灣台南地方法院檢察署九十三
年度偵字第七二九四號），提起上訴，本院判決如下：
    主  文
原判決撤銷，發回台灣高等法院台南分院。
    理  由
本件原判決認定上訴人甲○○未經許可，於民國九十三年四月間
某日，在台南市○區○○路一段六十一號五樓十五室，基於製造
爆裂物之意思，將煙火類火藥四十點五公克及小鋼珠五十五顆，
裝入玻璃瓶後，瓶口處以瓶蓋鎖緊，挖一孔將爆引穿過瓶蓋外露
，而製造具有殺傷力之爆裂物一枚。嗣於九十三年七月十二日十
七時五十分許，經警在前揭地點搜索，當場扣得上開上訴人所有
之爆裂物一枚等情。因而維持第一審論處上訴人未經許可製造爆
裂物罪刑之判決，駁回上訴人在第二審之上訴，固非無見。
惟查：(一)、被告陳述其自白係出於不正之方法者，應先於其他事
證而為調查；該自白如係經檢察官提出者，法院應命檢察官就自
白之出於自由意志，指出證明之方法，刑事訴訟法第一百五十六
條第三項定有明文。原判決以上訴人於警訊及第一審偵審中之自
白，為認定上訴人有製造爆裂物犯行之證據之一，然上訴人於原
審辯稱：承辦警員誤導伊，謂查獲之爆裂物為土法製造，非制式
炸彈，刑責輕微，可易科罰金，若坦承自己製造，亦可獲得交保
云云，致伊為不實自白，依警員告知之方法供稱製造該爆裂物等
語（見原審卷第四十、四十二、五十三、六十三頁），原審就此
上訴人之自白係出於不正方法之陳述，未勘驗上訴人之警詢錄音
帶或為其他必要之調查，即遽行判決，顯有調查未盡之違誤。(二)
、被告或共犯之自白，不得作為有罪判決之唯一證據，仍應調查
其他必要之證據，以察其是否與事實相符。本件上訴人雖於警詢
及第一審偵審中自白製造土製爆裂物，但上訴人於原審已否認有
製造爆裂物犯行，而證人周雅蘋（即劉周雅蘋）於警詢時僅證稱
：查獲之爆裂物為上訴人所有，並未證述上訴人有製造爆裂物犯
行（見警卷第五頁），原審未調查有無其他證據足以證明上訴人
之自白確與事實相符，即以該自白為上訴人有製造爆裂物犯行之
唯一證據，亦有未合。上訴意旨指摘原判決違法，尚非全無理由
，應認有發回更審之原因。
據上論結，應依刑事訴訟法第三百九十七條、第四百零一條，判
決如主文。
中　　華　　民　　國　九十四　年　　四　　月　　七　　日
　　　　　　　　　　　最高法院刑事第十庭
                          審判長法官  陳　正　庸
                                法官  賴　忠　星
                                法官  王　居　財
                                法官  林　開　任
                                法官  林　立　華
      本件正本證明與原本無異
                                      書  記  官
中　　華　　民　　國　九十四　年　　四　　月　 十一 　日
                                                      Ｌ
